【裁判字號】    99,抗,213
【裁判日期】    990903
【裁判案由】    本票裁定
【裁判全文】
臺灣臺中地方法院民事裁定               99年度抗字第213號
抗  告  人  甲○○
相  對  人  乙○○○
上列抗告人與相對人間因聲請本票裁定事件，抗告人對於中華民
國99年8月6日本院民事庭所為之裁定（99年度司票字第3910號）
提起抗告，本院合議庭裁定如下：
    主  文
抗告駁回。
抗告程序費用新臺幣壹仟元由抗告人負擔。
    理  由
一、按執票人依票據法第123條規定，向本票發票人行使追索權
    時，聲請法院裁定對發票人之財產強制執行者，係屬非訟事
    件，此項聲請之裁定，及抗告法院之裁定，僅依非訟事件程
    序，以審查強制執行許可與否，並無確定實體上法律關係存
    否之效力。亦即，法院就本票形式上之要件是否具備予審查
    為已足；如發票人就票據債務之存否有爭執時，應由發票人
    提起確認之訴，以資解決，即該本票債務是否已因清償而消
    滅，應依訴訟程序另謀解決，殊不容於裁定程序中為此爭執
    （最高法院56年度臺抗字第714號、57年度臺抗字第76號判
    例要旨參照）。
二、相對人主張：其執有抗告人簽發如原裁定所示之本票5張，
    並免除作成拒絕證書，詎經提示未獲付款，依票據法第123
    條規定聲請裁定許可強制執行等情，已據相對人提出本票5
    張為證，且核本票所載金額與原裁定所載金額形式上並無不
    符，原裁定予以准許，並無不合。
三、抗告意旨則以：其自民國98年4月至99年7月，已陸續匯款共
    計新臺幣（下同）5萬1000元至相對人帳戶，且於99年2月給
    付3000元予相對人，合計5萬4000元，本件請求本票之債權
    、金額不符，爰提起抗告云云。查抗告人所稱即使屬實，亦
    僅係實體上之爭執，依前開說明，應由抗告人另行提起訴訟
    ，以資解決，本件非訟程序不得加以審究，仍應為許可強制
    執行之裁定。是抗告人之抗告為無理由，應予駁回。
四、對於非訟事件，依法應由關係人負擔費用者，法院裁定命關
    係人負擔時，應一併確定其數額，非訟事件法第24條第1項
    定有明文。爰依法確定本件抗告程序費用額如主文第2項所
    示。
五、據上論結，本件抗告為無理由，依非訟事件法第46條、第21
    條第2項、第24條第1項，民事訴訟法第495 條之1第1項、第
    449條第1項、第78條，裁定如主文。
中    華    民    國    99    年    9     月    3     日
                  民事第一庭    審判長法  官  李悌愷
                                      法  官  劉正中
                                      法  官  戴博誠
以上正本係照原本作成。
如不服本裁定，僅得於收受本裁定正本送達後10日內，以適用法
規顯有錯誤為理由，向本院提出再抗告狀，（須附繕本一份及繳
納再抗告裁判費新臺幣1,000元），經本院許可後始可再抗告，
前項許可以原裁定所涉及法律見解具有原則上重要性者為限。
中    華    民    國    99    年    9     月    3     日
                                      書記官  陳玲誼

司法院資訊處製作；財團法人民間司法改革基金會備份。
